【裁判字號】    98,交聲,850
【裁判日期】    980430
【裁判案由】    違反道路交通管理處罰條例聲明異議
【裁判全文】
臺灣桃園地方法院交通事件裁定         98年度交聲字第850號
原處分機關  交通部公路總局新竹區監理所
異  議  人
即受處分人  甲○○○
上列受處分人因違反道路交通管理處罰條例案件，對於交通部公
路總局新竹區監理所中壢監理站民國98年2 月20日所為之處分（
原處分案號：桃監裁罰字第裁52-F00000000號）聲明異議，本院
裁定如下：
    主  文
原處分撤銷。
甲○○○汽車駕駛人，駕車行經有燈光管制號誌之交岔路口闖紅
燈，處罰鍰新臺幣貳仟柒佰元，並記違規點數點。
    理  由
一、原處分意旨略以：異議人即受處分人甲○○○於民國97年11
    月24日凌晨0 時40分許，駕駛車牌號碼4252－VR號自用一般
    小客車，於行經苗栗縣頭份鎮縣道124 甲線1 公里處（東向
    ）有燈光號誌管制之交岔路口時，闖越紅燈直行，經該路口
    之線圈感應式闖紅燈（超速）測定儀器測得並拍攝照片採證
    後，由苗栗縣政府警察局警員開立苗縣警交字第Ｚ000000000
    號舉發違反道路交通管理事件通知單，並檢附採證照片2 幀
    予以逕行舉發，嗣並將該通知單送達於異議人。異議人於舉
    發通知單上所載應到案日期前向交通部公路總局新竹區監理
    所桃園監理站（下稱原處分機關）提出申訴，經原處分機關
    調查結果，認異議人確有前述違規行為，乃依道路交通管理
    處罰條例第53條第1 項，違反道路交通管理事件統一裁罰基
    準及處理細則第43條、第44條、第67條之規定，於98年2 月
    20日以桃監裁罰字第裁52-F00000000號裁決書，裁處異議人
    罰鍰新臺幣（下同）2,700 元，惟因異議人已於同年1 月13
    日繳納上開罰鍰，故於裁決書上註記罰鍰已繳納。
二、聲明異議意旨略以：其於上開所述時間，駕車經過該路段時
    ，因車上女性友人內急，亟需尋找適當地點方便，乃靠右緩
    慢行駛，準備隨時停車讓友人下車小解，而於穿越路口時，
    交通號誌仍為綠燈，係因聽見該名友人喊「紅燈」，始加速
    通過該路口，此由採證照片中之第1 幀上並無行車時速之顯
    示，第2 幀則顯示時速為27公里可證；又以其當時行車時速
    3 公里計算，折合秒速約0.8 公尺，而第1 幀採證照片顯示
    其所駕駛車輛被拍照時距路口停等線已有10公尺以上之距離
    ，反推可知其所駕車輛前輪通過停等線至被拍照間，應有10
    秒以上時間，亦足證其駕車通過該路口停等線時，燈號尚未
    轉為紅燈，是其並無闖紅燈之違規行為，原處分顯有不當，
    為此聲明異議云云。
三、按駕駛人駕駛汽車，應遵守道路交通標誌、標線、號誌之指
    示；行駛至交岔路口，其行進、轉彎，應遵守燈光號誌；車
    輛面對行車管制號誌圓形紅燈表示禁止通行，不得超越停止
    線或進入路口，道路交通安全規則第90條、第102 條第1 項
    第1 款、道路交通標誌標線號誌設置規則第206 條第5 款分
    別定有明文。次按汽車駕駛人行經有燈光號誌管制之交岔路
    口闖紅燈者，處1,800 元以上5,400 元以下罰鍰；汽車駕駛
    人有第53條違規行為者，除依原條款處罰鍰外，並予記違規
    點數3 點，道路交通管理處罰條例第53條第1 項、第63條第
    1 項第3 款亦有明文。
四、經查：本件第1 幀採證照片上所顯示之「5.02」，係指紅燈
    亮起時，黃燈已亮起5.02秒、「008.6 」係指違規車輛於紅
    燈亮起後第8.6 秒時進入路口、「L2」係指違規車輛進入路
    口時為第2 車道（外側車道）、「050 」係指該路段最高速
    限為每小時50公里；第2 幀採證照片上所顯示之「009.4 」
    、「027 」則係指違規車輛於紅燈亮起時第9.4 秒時之位置
    並以每小時27公里之時速闖紅燈之情，業據苗栗縣警察局於
    98年1 月8 日以苗警交字第0980000904號函示甚明並附卷可
    稽，是既線圈感應式儀器已明確判讀異議人係於紅燈亮起後
    8.6 秒時始進入路口，則不論異議人所駕車輛於通過路口時
    之時速究竟若干，其確有闖紅燈之違規事實一節，均足堪認
    定。又本件採證之線圈感應式闖紅燈（測速）照相設備，其
    型號為「TraffiphotIII－SR」型微電腦闖紅燈及速度監視設
    備，製造國為德國「ROBOT VISUAL SYSTEMS」廠商，於經該
    廠之電力及環境度量部門檢試認可後，復據瑞士聯邦法院檢
    核及臺灣臺北地方法院公證處認證，此亦有苗栗縣警察局98
    年4 月7 日苗警交字第0980013623號函所附出廠檢驗報告中
    譯本及認證書各1 份附卷可憑。再本件所使用之採證儀器（
    主機號碼：593 －10 0/60593），自94年11月8 日設置後迄
    異議人違規當日即97年11月24日止，均運作正常，並無損壞
    情形發生，復有代理商兩合國際公司98年4 月3 日出具之合
    字98第3025號函在卷可佐，是本院認此類型固定式線圈感應
    式闖紅燈（測速）照相設備之可靠性及準確性，當無疑義。
    準此，異議人空言辯稱其並未闖紅燈，係員警誤判云云，自
    屬事後卸責之詞，非可採信。
五、綜上所述，異議人確有上開違規行為，其異議自為無理由。
    又處分機關依道路交通管理處罰條例第53條第1 項、違反道
    路交通管理事件統一裁罰基準及處理細則及違反道路交通管
    理事件統一裁罰基準表所載之裁罰標準之相關規定，裁處異
    議人2,700 元之罰鍰，固無違誤，然原處分機關漏未依道路
    交通管理處罰條例第63條第1 項第3 款之規定，併記違規點
    數3 點，即有違誤，自應由本院將原處分撤銷，並另為裁定
    如主文第2 項所示。
據上論斷，應依道路交通管理處罰條例第87條第2 項、道路交通
案件處理辦法第20條前段條，裁定如主文。
中    華    民    國    98    年    4     月    30    日
                          交通法庭    法  官    蘇 昌 澤
以上正本證明與原本無異。
如不服本裁定，應於裁定送達後5 日內向本院提出抗告狀。
                                      書記官    田 宜 芳
中    華    民    國    98    年    5     月    5     日


司法院資訊處製作；財團法人民間司法改革基金會備份。
